Inventaris van de archieven van de Nederlandse Missie van Deskundigen voor het Tienjarenplan voor Suriname [1956-1966]; Vertegenwoordiger van de Nederlandse Ontwikkelingshulp in Suriname [1966-1975], (1950) 1956-1975 (1977)
Nationaal Archief, Den Haag
- SUPPLEMENT
  - BIJLAGEN BIJ DE DOSSIERS INZAKE HET EERSTE VIJFJARENPLAN, III
    - Doosnummer 256:, 256
      - Geologische kartering in het Tapanahony-gebied 1968
      - GMD, 2e kwartaalverslag 1969
      - GMD, 1e kwartaalverslag 1970
      - GMD, 3e kwartaalverslag 1969
      - Geoterrex Canada 1971
      - GMD, 4e kwartaalverslag 1969
      - GMD, Informatie (Wim Groeneweg) 1979 1970
    - Doosnummer 257:, 257
      - GMD, Werkprogramma 2e veldperiode 1968
      - GMD, Accountantsrapport (reorganisatie) 1968
      - GMD, Diamantonderzoek 1968
      - GMD, Specificatie autorisatieaanvraag 1968
      - GMD, Kwartaalverslag IV 1968
      - GMD, Accountantsrapport 1969
      - GMD, Kwartaalverslag I 1969
      - GMD, Kwartaalverslag IV 1968
      - GMD, Kwartaalverslag 3e kwartaal 1969
      - GMD, Kwartaalrapport 3e kwartaal 1970
      - Scheepvaart Maatschappij Suriname, Accountantsrapport 1967
      - SMS, Medefinanciering vlootuitbreiding 1968
      - Surinaamse Luchtvaart Maatschappij, Rapport 1967
      - S.L.M., Prognose ontwikkeling liquide positie 1967
      - Nederlandse Investeringsbank voor Ontwikkelingslanden N.V., jaarverslag 1970
      - Informatie archiefexemplaar S.L.M. 1970
      - Studie uitbreiding citruscultuur 1970
      - Produktie van vruchten in Suriname 1970
      - Werkbezoek Suriname (verslag) 1970
      - S.I.O.S. (Stichting Industriële Ontwikkeling
      - van Suriname), accountantsrapport 1968
      - S.I.O.S., Jaarrekening en dossierbrieven 1968
    - Doosnummer 258:, 258
      - Oost-West-verbinding, Verlengde Garnizoenspad, met tekeningen en bestek 1968
      - Oost-West-verbinding Moengo-Albina, bestek 1969
      - Moengo-Albina, rekonditionering 1969
      - Moengo-Albina, grondmechanisch onderzoek 1969
      - Moengo-Albina, studie netwerk-planning 1969
      - Moengo-Albina, mededelingen wijzigingen 1969
      - Centraal Inkoopbureau 1969
      - Centraal Inkoopbureau: Handleiding voor het bestellen 1969
      - Centraal Inkoopbureau: Schoolhandleiding I 1969
      - Centraal Inkoopbureau: Schoolhandleiding II 1969
    - Doosnummer 259:, 259
      - Oeververbinding Nickerierivier bij Henar, kaart 1968
      - Nickerierivier, bestek en tekeningen 1968
      - Nickerierivier, technische toelichting 1968
      - Rekonditionering weg Wageningen-Henar 1971
      - Wageningen-Henar, nota 1971
      - Wageningen-Henar, bestek 1971
      - Coronie-Wageningen, bestek 1968
      - Coronie-Wageningen, bestek en tekeningen 1968
      - Coronie-Wageningen, dossier met tekeningen 1969
    - Doosnummer 260:, 260
      - Wegverhardingen, nota 1970
      - Paranam, Afobakka, voorontwerp en tekeningen 1970
      - Kennedyweg, bruggen, voorontwerp 1968
      - Kennedy Highway, verbetering, tekening, nota 1968
      - Domineekreek, dempen, tekeningen 1968
      - Domineekreek, Nieuwe Haven, Commissaris Weytingweg, bestek 1969
      - Muloschool Moengo, project-nota, tekeningen 1968
      - Muloschool Moengo, nota bij bestek 1969
    - Doosnummer 261:, 261
      - 25 onderwijzerswoningen bij bestaande scholen, tekeningen, bestek, aantekeningen 1969
      - L.T.S. II/M.T.S., Geyersvlijt, programma van eisen 1969
      - L.T.S. II/M.T.S., Geyersvlijt, begroting 1970
      - L.T.S. II/M.T.S., Geyersvlijt, ontwerp 1968
      - Inventaris L.T.S. V t/m XII 1968
      - Praktische vakopleiding, toelichting, tekeningen 1963
    - Doosnummer 262:, 262
      - Volkshuisvesting, problematiek, sociografisch onderzoek I 1965
      - Housing mission report 1962
      - M.T.S., advies, toelichting, kostenraming 1967
      - M.T.S./L.T.S. II, Geyersvlijt, tekeningen 1970
      - Grafisch ondervijs: rapport 1972
      - Inventaris L.T.S. II, XIII t/m XVIII 1968
      - Stadsontwikkelingsplan Geyersvlijt 1969
      - Volkshuisvesting, Accountantsrapport 1969
      - Bouwexploitatie Suriname, Accountantsrapport 1969
    - Doosnummer 263:, 263
      - Dienst Lands Bosbeheer, programma's I en II 1972
      - Dienst Lands Bosbeheer, Accountantsrapport 1970
      - he kwartaalverslag L.B.B. 1969
      - Lands Bosbeheer, kursuskwartaalverslagen I 1971
      - Lands Bosbeheer, VJP-begroting I 1968
      - Lands Bosbeheer, kwartaalverslagen II en III 1972
      - Lands Bosbeheer, opleiding middenkader-personeel 1969
      - Vijfjarenplan, advies voorbereidingen 1969
      - Macro-economische beschouwingen 1967
      - Nationale Ontwikkelingsbank, jaarverslag 1969
      - Stichting Planbureau, jaarverslag 1969
      - Stichting Planbureau, jaarverslag 1970
      - L.B.B., programma 2e halfjaar/I, II (2-voud) 1972
    - Doosnummer 264:, 264
      - L.B.B., verslag 2e halfjaar (3-voud) 1971
      - Ontwerp-begroting dienstjaar 1968 en 1969
      - Ontwerp-begroting financiële nota dienstjaar 1973
      - Ontwerp-begroting financiële nota dienstjaar 1974
      - Openbaar slachthuis, projectaanvraag 1969
      - Bodemfysisch-agrohydrologisch onderzoek, Jarikaba 1968
      - Landbouwbedrijfsontwikkeling in Suriname, schema 1970
      - Landbouwbedrijfsontwikkeling, voortgangsrapport 1971
      - Landbouwbedrijfsontwikkeling, landbouwonderwijs 1971
      - Landbouwbedrijfsontwikkeling, landbouwvoorlichting Nickerie 1972
      - Landbouwbedrijfsontwikkeling, deelverslag landbouwonderwijs 1973
      - Landbouwbedrijfsontwikkeling, vernieuwing landbouwonderwijs 1972
      - Landbouwbedrijfsontwikkeling, vernieuwing landbouwonderwijs 1973
    - Doosnummer 265:, 265
      - Landbouwbedrijfsontwikkeling, deelverslag 1972
      - Landbouwbedrijfsontwikkeling, deelverslag landbouwonderwijs 1973
      - Landbouwbedrijfsontwikkeling, groenteteelt 1973
      - Landbouwbedrijfsontwikkeling, deelverslag I en II 1973
      - Landbouwbedrijfsontwikkeling, onderwijs en voorlichting 1973
      - Landbouwbedrijfsontwikkeling, vernieuwing onderwijs 1974
      - Landbouwbedrijfsontwikkeling, groenteteelt 1974
      - Landbouwbedrijfsontwikkeling, onderwijs en voorlichting 1974
      - Surinaamse Vleeswarenindustrie N.V., accountantsrapport 1968
      - Surinaamse Vleeswarenindustrie N.V., verslag door Voedingsonderzoek 1969
      - Voedingsonderzoek 1968
      - Voedingsonderzoek, verslag bezoek aan Suriname 1968
    - Doosnummer 266:, 266
      - Volkswoningbouw Tammenga (VP-107)
      - Bestek bouwrijpmaken, tekeningen 1968
      - Accountantsrapport I, II, III 1969
      - Nota inzake ontwateringsgronden 1969
      - Politiestation annex brandweer Tammenga (VP-109)
      - Aanbiedingsbrief en tekeningen 1968
      - Centraal ('s Lands) Hospitaal (VP-111)
      - Bouwtechnisch rapport 1970
      - Tekeningen, bouwtechnisch onderzoek 1970
      - Uitbreiding met 300 bedden 1968
      - Streekziekenhuis Albina (VP-113)
      - Aanbiedingsbrief en tekeningen 1970
      - Politiestation Nickerie, tekeningen (VP-114) 1968
    - Doosnummer 267:, 267
      - Meteorologische Dienst (VP-116) 1972
      - Statistische en betonberekeningen
      - Bestek en voorwaarden gebouw 2 en 3 (I, II)
      - Bestek en voorwaarden gebouw I
      - Kostenraming 1971
      - Technische bijstand, eindverslag 1971
      - Bestek gebouw 10, met tekeningen 1974
      - Hydro-meteorological report 1969
      - Map bestek en voorwaarden ziekenhuis Albina (VP-113) 1972
      - Tekeningen Meteodienst Duisburg (VP-116) 1971
    - Doosnummer 268:, 268
      - Meteorologische Dienst (VP-116)
      - Brieven en tekeningen 1966
      - Rapport herstructuering 1970
      - Rapport implementatie 1969
      - Brief van de minister-president van Suriname aan de vice-minister-president van Nederland, met tekeningen 1967
      - Bijlagen 6.1 t/m 6.9
      - Aanvraag technische bijstand 1972
      - Belastingkantoor Paramaribo (VP-117)
      - Schetsontwerp, globale begroting, tekeningen 1971
      - Definitief schetsontwerp met tekeningen
      - Wooncentrum Jarikaba (VP-118)
      - Inrichting, rapporten en verslagen 1967
      - Concept-projektdossier 1e fase 1968
      - Administratief sub-dossier 1969
      - Advies wooncentrum 1970
    - Doosnummer 269:, 269
      - Operatie Sprinkhaan (VP-125)
      - Begroting 1968
      - Inventaris 1969
      - Inventaris 1970
      - Financieel overzicht 1970
      - Financieel overzicht 1971
      - Kredietstanden technisch verslag, overzicht, 1969 1970
      - Begroting 1969
      - Financieel-technisch overzicht, I-II-III 1971
      - Luchthaven Zanderij (VP-126)
      - Bestek en voorwaarden, I-II-III 1971
      - Statistische berekeningen
      - Begroting van kosten, met tekeningen 1971
      - Extended range VNF air-ground (kaart) 1971
      - Verbetering luchthaven Zanderij (kaart) 1968
    - Doosnummer 270:, 270
      - Luchtverkeersbeveiliging luchthaven Zanderij (map) tekeningen, bestek (VP-126b) 1970
      - Luchthaven, telecommunicatie (VP-126a) 1970
      - Luchtvaartdienst LVD, VHF ER 1970
      - Struktuurplan Groot-Paramaribo (map) (VP-127) 1970
      - Rapport oriëntatie Groot-Paramaribo (map) 1970
    - Doosnummer 271:, 271
      - Spoorweg Bakhuisgebergte-Corantijnrivier (XII-131) 1970
      - Eindrapport voorontwerp spoorweg Bakhuisgebergte-Corantijnrivier I 1972
      - Eindrapport voorontwerp spoorweg Bakhuisgebergte-Corantijnrivier (tekeningen) II 1972
      - Accountantsrapport voorontwerp spoorweg Bakhuisgebergte-Corantijnrivier 1974
      - Verslagen 0.W. & V. van VJP-projecten
      - Bibliotheek catalogus 1971
      - Brieven en Hydraulic research division
      - Advies rapportage (Eng.) 1967
      - Public Water Supplies and Sewerage (VP-133) 1970
      - Kaart, tekeningen en brieven
      - Algemeen Ziekenfondsregeling (VP-l40a) I 1968
      - Rapport Ziekenfondsregeling II 1970
    - Doosnummer 272:, 272
      - Budgetonderzoek I 1968 (VP-143) 1969
      - Proefonderzoek voor huishoudelijke uitgaven 1967
      - Estimation of population totals 1969
      - Report no. 1 1967
      - Report no. 7 1968
      - Bureau Landelijke Opbouw, verslag (VP-l44) 1968
      - Rapport 1e halfjaar 1969
      - Hydrologisch onderzoek, district Nickerie I 1969
      - Hydrologisch onderzoek, district Nickerie II 1969
      - Hydrologisch onderzoek, Jarikaba 2 en Boma 1969
      - VJP: kodering I (VP-150) 1969
      - VJP: concept-instrukties 1968
      - VJP: kodering II
      - Projektenlijst 1e en 2e VJP 1972
      - Pre-Feasebility study Bouw Kabis-dorp 1974
      - "Kabis 'n alternatief voor de Bijlmer" 1974
      - Nationaal Ontwikkelingsplan 2e VJP, 1972-1976 1972
      - NOS, Raamwerk 2e VJP, 1972-1976 1970
      - Association news 1974
      - Initieel ontwikkelingsplan ministerie van Districtsbestuur en Decentralisatie 1974
      - Jaarverslag 1971
    - Doosnummer 273:, 273
      - Projektenlijst annex begroting 1973 (VP-150) 1972
      - Projektenlijst 1 januari 1972 1972
      - Cbr. 53820 Projectenlijst 1e en 2e VJP 1974
      - VJP: rapport inzake aanbevelingen en tekeningen 1969
      - Stand van goedkeuring en realisaties 2e VJP, maart 1976 1976
      - Cbrn. 16U68/16U69, Voorschotten VJP, middelen 1976
      - VJP, Accountantsverslag 2e kwartaal 1971 I en II (151b) 1972
      - VJP, Accountantsverslag 3e kwartaal 1971 I en II 1972
      - VJP, Accountantsverslag 2e kwartaal 1972 1972
    - Doosnummer 274:, 274
      - VJP, Accountantsverslag ke kwartaal 1973 (151b) 1973
      - 2e VJP, Accountantsverslag ke kwartaal 1973 1973
      - 2e VJP, Accountantsverslag ke kwartaal 1972 1973
      - VJP, Accountantsverslag 1e kwartaal 1972 1972
    - Doosnummer 275:, 275
      - VJP, Accountantsverslag 1e kwartaal 1968 (151b) 1968
      - VJP, Accountantsverslag 2e en 3e kwartaal 1968 1968
      - VJP, Accountantsverslag 1e kwartaal 1969 1969
      - VJP, Accountantsverslag 1e kwartaal 1970 1970
      - VJP, Accountantsverslag 1e kwartaal 1972 (4-voud) 1972
      - VJP, Accountantsverslag jaarrekening 1970 1971
    - Doosnummer 276:, 276
      - VJP, Accountantsverslag 1e kwartaal 1970 1970
      - VJP, Accountantsverslag 4e kwartaal 1970, I + II 1971
      - VJP, Accountantsverslag 1e kwartaal 1971 1971
    - Doosnummer 277:, 277
      - VJP, Accountantsverslag 1e kwartaal 1972 (in 4-voud) (151b) 1972
      - VJP, Accountantsverslag 3e kwartaal 1972, I + II 1972
      - VJP, Accountantsverslag beëindigde projekten I + II 1974
      - Tienjarenplan: rekening 1969 1970
    - Doosnummer 278:, 278
      - VJP, Accountantsverslag beëindiging projecten I en II (151b) 1974
      - VJP, Accountantsverslag 2e halfjaar 1974 (in 2-voud) 1975
      - Algemene Bepalingen Suriname (ABS) (153a) 1970
      - ABS: Algemene Bepalingen Suriname 1973
      - Wijzigingen en aanvullingen ABS + cbrn. 1970
    - Doosnummer 279:, 279
      - Raamwerk 2e VJP N.O.S., 1972-1976 (VP 169) 1970
      - Rapporten dienstjaar 1969 (map) -1970 1970
      - Rapporten dienstjaar januari t/m april (map) 1970
      - Verslag geïncorporeerde projecten 3e kwartaal 1970 (in 2-voud) 1970
      - Tekeningen brug Grankreek
    - Doosnummer 280:, 280
      - Rapporten en tekeningen 1969-1970
      - Rapporten mei tot en met december (map) 1970
      - Bestek bouw Surinaamse Kweekschool, met tekeningen 1969
      - Tekeningen L.T.T.-complex 1970
    - Doosnummer 281:, 281
      - Diverse tekeningen Verlengde Gemenelandsweg 1969
      - Diverse tekeningen Berg en Dal, Tout-Lui-Fautkanaal, Saron, Loor, Carolina, Boomskreek, Zonnebloemstraat, Parima, Keizerstraat, Rijweg naar Republiek, landingsbaan Zanderij, trottoirs Domineestraat, Geyersvlijt 1969
      - Begrotingskosten Wilhelminastraat, Sluiskreek 1969
      - Diversen: 1973, "Een volk op weg naar zelfstandigheid"; "Migratie uit Suriname", delen I en II (VP-178)"
    - Doosnummer 282:, 282
      - Diversen: Rapport onderzoek overheidsgirodienst 1972
      - "Surinaams onderwijs vooraan", Development ass. Committee 1971
      - Diverse sollicitatiebrieven, Nota Rijsdijkprojekt 1972
      - "Buitenlandse Migratie Suriname" 1971
      - Rapport adviescommissie inzake migratie 1972
      - "The Economy of Surinam", Financiële nota dienstjaar 1976 1976
      - Publikatieblad, Wetgeving, Oorzaak nut kleine bedrijven, Ruimtelijke ontwikkeling Noord-West-Suriname 1972
      - "Werkgelegenheidsvraagstuk" 1971